【裁判字號】    99,交上易,23
【裁判日期】    990513
【裁判案由】    過失傷害
【裁判全文】
臺灣高等法院高雄分院刑事判決        99年度交上易字第23號
上  訴  人  臺灣高雄地方法院檢察署檢察官
被      告  乙○○
上列上訴人因被告過失傷害案件，不服臺灣高雄地方法院98年度
審交易字第616 號中華民國99年1 月7 日第一審判決（起訴案號
：臺灣高雄地方法院檢察署98年度偵字第23715 號），提起上訴
，本院判決如下：
    主  文
原判決撤銷。
乙○○因過失傷害人致重傷，處有期徒刑伍月，如易科罰金，以
新臺幣壹仟元折算壹日。緩刑貳年。
    事  實
一、乙○○於民國98年1 月27日零時54分許，駕駛車牌號碼8102
    －WU自小客車，沿高雄縣岡山鎮○○○路由東往西方向行駛
    ，途經該路與中山南路交岔路口，本應遵守燈光號誌指示行
    車，而依當時情形，又無不能注意之情事，明知其行車方向
    係閃光紅燈，竟疏未注意減速接近，先停止於交岔路口前，
    讓幹道車優先通行後認為安全時，再續行前進，而逕行通過
    該路口，致亦疏未注意依閃光黃燈號誌減速注意之甲○○騎
    乘車牌號CA9 －178 號機車行經該路口，閃避不及，甲○○
    所騎機車因而撞擊乙○○所駕駛上開自小客車，甲○○因而
    受有(1)右胸第六、八至十一肋骨骨折併血胸(2)右骨盆骨折(3)
    右橈骨骨折(4)右脛骨開放性骨折(5)左髕骨開放性骨折(6)肝臟
    撕裂傷(7)頭部外傷(8)左尺骨骨折併左腕關節挫傷等傷害；並
    因而導致其右腕關節完全僵硬，無復原之可能，並致其右手
    機能嚴重減損，已達重傷害之程度。乙○○於肇事後停留於
    案發現場，並於有偵查犯罪權限之機關及公務員發覺其犯罪
    前，主動向負責處理之員警自承係其駕車發生前揭車禍，進
    而接受裁判。
二、案經甲○○訴由高雄縣政府警察局岡山分局移送臺灣高雄地
    方法院檢察署檢察官偵查起訴。
    理  由
一、本件被告乙○○所犯係死刑、無期徒刑、最輕本刑為3 年以
    上有期徒刑以外之罪，已經被告就被訴事實先為有罪之陳述
    ，經審判長告知被告簡式審判程序之旨，並聽取當事人之意
    見後，依刑事訴訟法第273 條之1 第1 項之規定，裁定進行
    簡式審判程序。又本件關於證人甲○○之陳述以及財團法人
    義大醫院、台南市立醫院診斷證明書、道路交通事故現場圖
    、道路交通事故調查報告表(一)、(二)、現場訪談紀錄表、現場
    照片、台南市立醫院函送之甲○○就醫摘要等證據，依同法
    第273 條之2 規定，不受第159 條第1 項關於傳聞法則規定
    之限制，依法均有證據能力，合先敘明。
二、上開事實，迭據被告於偵查、原審及本院審理時坦承不諱，
    核與告訴人甲○○指訴情節相符，並有高雄縣政府警察局岡
    山分局交通事故處理小組事後訪談記錄筆錄（受訊問人：甲
    ○○）、高雄縣政府警察局交通事故處理岡山分隊現場訪談
    紀錄表（被訪談人：乙○○）、甲○○之財團法人義大醫院
    98年2 月23日診斷證明書、台南市立醫院診斷證明書、高雄
    縣政府警察局道路交通事故肇事人自首情形紀錄表、道路交
    通事故現場圖、道路交通事故調查報告表(一)、(二)、高雄縣政
    府道路交通事故照片黏貼紀錄表上之照片、臺灣省高屏澎區
    車輛行車事故鑑定委員會98年6 月26日高屏澎鑑字第098600
    1911號函暨所附之鑑定意見書、台南市立醫院函送之甲○○
    就醫摘要附卷可稽，罪證明確，犯行堪以認定。
三、查告訴人甲○○因上開傷害，導致其右腕關節完全僵硬，無
    復原之可能，並致其右手機能嚴重減損，有台南市立醫院診
    斷證明書、台南市立醫院函送之甲○○就醫摘要各1 份可參
    ，顯然已達嚴重減損其右手機能之重傷害程度。核被告所為
    ，係犯刑法第284 條第1 項後段之過失傷害致重傷罪。公訴
    人認係犯刑法第284 條第1 項前段之過失傷害罪，尚有未洽
    （無變更檢察官起訴法條問題）。被告於肇事後停留於案發
    現場，並於有偵查犯罪權限之機關及公務員發覺其犯罪前，
    主動向負責處理之員警自承係其駕車發生前揭車禍，進而接
    受裁判等情，有談話記錄表、高雄縣政府警察局道路交通事
    故肇事人自首情形紀錄表在卷可參，是被告此舉當認合於自
    首要件，爰依刑法第62條前段規定減輕其刑。
四、原審據以論罪科刑，固非無見。惟查被告係犯刑法第284 條
    第1 項後段之過失傷害致重傷罪，已如前述。原判決認被告
    係犯刑法第284 條第1 項前段之過失傷害罪，尚有未合，檢
    察官上訴意旨，執此指摘原判決不當，為有理由，自應由本
    院將原判決撤銷改判。爰審酌被告明知其行車方向係閃光紅
    燈，竟疏未注意減速接近，致生本件事故，被害人甲○○因
    而受有如犯罪事實欄所示之傷害，所受之傷勢並非輕微，惟
    念其並無前科，有臺灣高等法院被告前案紀錄表在卷可稽，
    犯後坦承犯行，態度尚可，及被害人行經閃光黃燈岔路未減
    速注意車前狀況，就本件車禍之發生為肇事次因，有卷附之
    上開鑑定意見書可查等一切情況，量處如主文第2 項所示之
    刑，並諭知易科罰金之折算標準。末查，被告乙○○未曾因
    故意犯罪受有期徒刑以上刑之宣告，有台灣高等法院被告全
    國前案紀錄表1 份附卷可稽，其受此次偵審程序及科刑判決
    之教訓後，當知警惕而無再犯之虞，且其於犯罪後於本院審
    理期間，已與告訴人成立和解，告訴人亦表明不願追究之意
    ，有台灣高雄地方法院岡山簡易庭調解筆錄1 份及本院準備
    程序筆錄附於本院卷可參，公訴人並表示請給予被告自新之
    機會，本院認被告所受有期徒刑之宣告，以暫不執行為適當
    ，併宣告被告緩刑2 年。
據上論結，應依刑事訴訟法第369 條第1 項前段、第364 條、第
299 條第1 項前段、第273 條之1 第1 項，刑法第284 第1 項後
段、第62條前段、第41條第1 項前段、第74條第1 項第1 款，刑
法施行法第1 條之1 ，判決如主文。
本案經檢察官方娜蓉到庭執行職務。
中    華    民    國    99    年    5     月    13    日
                  刑事第五庭
                              審判長法  官  曾永宗
                                    法  官  鍾宗霖
                                    法  官  任森銓
以上正本證明與原本無異。
本件不得上訴。
中    華    民    國    99    年    5     月    13    日
                                    書記官  呂素珍
附錄本件判決論罪科刑法條：
刑法第284條
因過失傷害人者，處6 月以下有期徒刑、拘役或5 百元以下罰金
，致重傷者，處1 年以下有期徒刑、拘役或5 百元以下罰金。
從事業務之人，因業務上之過失傷害人者，處1 年以下有期徒刑
、拘役或1 千元以下罰金，致重傷者，處3 年以下有期徒刑、拘
役或2 千元以下罰金。

司法院資訊處製作；財團法人民間司法改革基金會備份。
